【裁判字號】    92,訴,29
【裁判日期】    920227
【裁判案由】    毒品危害防制條例
【裁判全文】
臺灣苗栗地方法院刑事判決                           九十二年度訴字第二九號
    公  訴  人  臺灣苗栗地方法院檢察署檢察官
    被      告  甲○○
右列被告因毒品危害防制條例案件，經檢察官提起公訴（九十一年度毒偵字第九八三
號），及移送併案審理（九十二年度毒偵字第七五號），本院判決如左：
    主  文
甲○○連續施用第一級毒品，處有期徒刑玖月。扣案之第一級毒品海洛因壹包（含袋
重零點貳公克）沒收銷燬之。
    事  實
一、甲○○曾於民國（下同）八十八年一月間，因一犯施用毒品案件，經本院裁定送
    觀察、勒戒後，認無繼續施用毒品傾向，由台灣苗栗地方法院檢察署檢察官於八
    十八年二月十日以八十八年度偵字第六七四號為不起訴處分確定；復於八十八年
    九月間因二犯施用毒品案件，經本院裁定送觀察、勒戒後，認無繼續施用毒品傾
    向，由台灣苗栗地方法院檢察署檢察官於八十八年十月十五日以八十八年度毒偵
    字第一六０號不起訴處分確定。甲○○猶不知悔改，復基於施用第一級毒品海洛
    因之概括犯意，自九十一年六月間某日起，至九十一年十二月八日上午十一時許
    止，連續在其苗栗縣竹南鎮○○里○○鄰○○街四十九巷二十四號住處，或苗栗
    縣竹南鎮其不詳姓名年籍綽號「阿弟」之友人住處，以將第一級毒品海洛因摻入
    香煙內點燃吸食，或以注射針筒注射之方式，五年內三犯非法施用第一級毒品海
    洛因多次。
二、嗣分別於下列時、地，為警查獲：
（一）甲○○於九十一年十一月十五日下午七時十五分許，在苗栗縣竹南鎮○○路一
      四七號前，因涉嫌竊盜，被苗栗縣警察局竹南分局竹南派出所員警逮捕，警方
      將其帶回派出所採尿送驗，結果發現其尿液呈有嗎啡陽性反應。
（二）甲○○於九十一年十二月九日晚上九時三十分許，在苗栗縣竹南鎮○○里○○
      街與華夏街口，遇苗栗縣警察局竹南分局竹南派出所員警盤查時，將手中持有
      之第一級毒品海洛因一包（含袋重０˙二公克）丟在地上，立即為警發現查扣
      ，警方並將其帶回派出所採尿送驗，結果發現其尿液仍呈有嗎啡陽性反應。
三、案經苗栗縣警察局竹南分局報請台灣苗栗地方法院檢察署檢察官偵查起訴，及由
    該分局報請同署檢察官移送本院併案審理。
    理  由
一、右揭事實，迭據被告甲○○於警訊時及偵、審中坦承不諱，而其尿液經警第二次
    採集送請檢驗結果，確均呈有嗎啡陽性反應，有苗栗縣衛生局九十一年十一月二
    十二日九十一衛檢字第九一二一０五八號煙毒尿液檢驗成績書及苗栗縣警察局竹
    南分局查獲違反毒品危害防制條例案嫌疑人尿液檢體編號登記簿等影本各乙紙（
    參見九十一年度毒偵字第九八三號偵查卷第二十八頁、第二十九頁）、苗栗縣衛
    生局九十一年十二月二十三日九一衛檢字第九一二二九三三號煙毒尿液檢驗成績
    書及苗栗縣警察局竹南分局偵辦違反毒品危害防制條例案件尿液鑑驗代碼對照表
    等影本各乙紙在卷足憑（參見九十二年度毒偵字第七五號偵查卷第十一頁、第十
    二頁），此外復有被告甲○○所有之第一級毒品海洛因一包（含袋重０˙二公克
    ）扣案足資佐證，是被告甲○○自白其有連續施用第一級毒品海洛因之犯行，應
    堪信為真實。又被告甲○○曾於八十八年一月間，因一犯施用毒品案件，經本院
    裁定送觀察、勒戒後，認無繼續施用毒品傾向，由台灣苗栗地方法院檢察署檢察
    官於八十八年二月十日以八十八年度偵字第六七四號為不起訴處分確定；復於八
    十八年九月間因二犯施用毒品案件，經本院裁定送觀察、勒戒後，認無繼續施用
    毒品傾向，由台灣苗栗地方法院檢察署檢察官於八十八年十月十五日以八十八年
    度毒偵字第一六０號不起訴處分確定，此分別有台灣苗栗地方法院檢察署檢察官
    八十八年二月十日八十八年度偵字第六七四號不起訴處分書、八十八年十月十五
    日八十八年度毒偵字第一六０號不起訴處分書、台灣苗栗地方法院檢察署刑案資
    料查註紀錄表、台灣高等法院被告全國前案紀錄表、台灣高等法院檢察署刑案紀
    錄簡覆表等在卷足參。事證明確，被告甲○○五年內三犯施用毒品之犯行，洵堪
    認定。
二、核被告甲○○所為，係犯毒品危害防制條例第十條第一項之施用第一級毒品罪。
    其非法持有海洛因之低度行為，應為施用之高度行為所吸收，不另論罪。被告甲
    ○○先後多次施用第一級毒品海洛因之行為，時間緊接，所犯罪名之構成要件相
    同，顯係基於概括之犯意而為，應依連續犯之規定論以一罪，並依法加重其刑。
    爰審酌被告甲○○一再非法施用毒品，理應重罰，惟念其所犯僅係戕害個人身心
    健康，對社會治安影響非大，及犯後能坦白承認等一切情狀，量處如主文所示之
    刑，以資懲儆。至扣案之海洛因一包（含袋重０˙二公克），係第一級毒品，應
    依毒品危害防制條例第十八條第一項前段規定宣告沒收銷燬之。
三、台灣苗栗地方法院檢察署檢察官，就被告甲○○於九十一年十一月十五日下午七
    時十五分許，在苗栗縣竹南鎮○○路一四七號前，被苗栗縣警察局竹南分局竹南
    派出所員警，查獲其有施用第一級毒品海洛因之犯行，而以該署九十二年度毒偵
    字第七五號移送本院併案審理乙節，因移送併辦部分，與起訴被告甲○○連續施
    用第一級毒品部分，有連續犯之裁判上一罪關係，為起訴效力所及，本院自應一
    併予以審理，附此敘明。
據上論斷，應依刑事訴訟法第二百九十九條第一項前段，毒品危害防制條例第十條第
一項、第十八條第一項前段，刑法第十一條、第五十六條，判決如主文。
本案經檢察官洪清秀到庭執行職務。
中      華      民      國      九十二      年    二    月    二十七    日
                              臺灣苗栗地方法院刑事第一庭
                                      法  官  柳  章  峰
右正本證明與原本無異。
如不服本判決，應於判決送達後十日內向本院提出上訴狀( 應附繕本 )。
                           書記官  歐  明  秀
中      華      民      國      九十二      年    二    月    二十七    日
毒品危害防制條例第十條
施用第一級毒品者，處六月以上五年以下有期徒刑。
施用第二級毒品者，處三年以下有期徒刑。
毒品危害防制條例第十八條
查獲之毒品及專供製造或施用毒品之器具，不問屬於犯人與否，均沒收銷燬之。但合
於醫藥或研究之用者，得不予銷燬。
前項合於醫藥或研究用毒品或器具之管理辦法，由法務部會同行政院衛生署定之。


司法院資訊處製作；財團法人民間司法改革基金會備份。
